---
title: "artefato_semana1_falhas.rmd"
output: html_document
date: "2025-02-06"
---

# Exploração da tabela

```{r}
raw_data_resultados <- InteliResultados
head(raw_data_resultados)
str(raw_data_resultados)
```

```{r}
summary(raw_data_resultados)
```

### Contagem de nulos

```{r}
colSums(is.na(raw_data_resultados))
```

### Distribuição das variaveis categoricas.

```{r}
# Frequência de STATUS
table(raw_data_resultados$STATUS)

# Frequência de RESULT_ID
table(raw_data_resultados$RESULT_DESCRIPTION)
```

### valores únicos por coluna

```{r}
# Converter CAPTURE_TIME para tipo POSIXct
sapply(raw_data_resultados, function(x) length(unique(x)))

```

## Limpeza das colunas

Vamos apenas alterar o campo `STATUS` de chr para binario

```{r}


library(readr)

# Lendo o CSV
raw_data_resultados <- read_csv("./InteliResultados.csv",show_col_types = FALSE)

raw_data_resultados$STATUS <- ifelse(raw_data_resultados$STATUS=="OK",1,0)

# Exibir primeiras linhas
head(raw_data_resultados)

```

## Relatorio Análise Exploratoria das variaveis

### Modificações e Estrutura

-   **Removido**: `RESULT_DESCRIPTION` (redundante, já representado por `RESULT_ID`).
-   **Alterado**: `STATUS` convertido para binário (`0 = NOTOK`, `1 = OK`) para escalabilidade.
-   **Mantidos**:
    -   `DATAHORA`: Registro temporal.
    -   `RESULT_ID`: Identifica o tipo de verificação.
    -    `Status`  : Identifica se aquele ponto de verificação passou ou não
    -   `ID_CARRO`: Mantido para relacionar com os dados do veiculo.

### Observações

-   Atualmente, todos os status são `NOTOK`, mas a estrutura suporta ambos (`OK` e `NOTOK`).
-   Permite consultas por veículo (`ID_CARRO`) e por tipo de verificação (`RESULT_ID`).

#### Estrutura da Tabela

-   **`ID`** → Identificação do veículo (chave estrangeira).\
-   **`RESULT_ID`** → Código do resultado do teste.\
-   **`CAPTURE_TIME`** → Data e hora do recebimento do resultado.\
-   **`STATUS`** → Status do teste (**0** ou **1**).



# Visões

```{r}
library(dplyr)
library(lubridate)
library(ggplot2)
library(plotly)
```

## Taxa de erros por data

```{r}
# Convertendo CAPTURE_TIME para data e hora correta
dados <- raw_data_resultados %>%
  mutate(CAPTURE_TIME = ymd_hms(gsub("-", " ", CAPTURE_TIME))) %>%
  mutate(DATE = as.Date(CAPTURE_TIME))  # Criando coluna com a data

# Contar quantos OK e NOTOK temos por dia
resumo <- dados %>%
  group_by(DATE, STATUS) %>%
  summarise(count = n(), .groups = "drop") %>%
  mutate(STATUS = ifelse(STATUS == 1, "OK", "NOTOK"))

# Criar gráfico de linhas duplo
grafico <- ggplot(resumo, aes(x = DATE, y = count, color = STATUS, group = STATUS)) +
  geom_line(size = 1.2) +
  geom_point(size = 2) +  # Adiciona pontos para melhor visualização
  labs(title = "Evolução de OK e NOTOK por Dia",
       x = "Data",
       y = "Quantidade",
       color = "Status") +
  theme_minimal()

# Converter para gráfico interativo
ggplotly(grafico)

```

##Rankeamento de categorias que mais dão erros.

```{r}

# Agrupar total de erros por categoria e calcular percentual
erros_por_categoria <- raw_data_resultados %>%
  filter(STATUS == 0) %>%  # Filtra apenas erros (NOTOK)
  group_by(RESULT_DESCRIPTION) %>%
  summarise(qtd_erros = n(), .groups = "drop") %>%
  mutate(percentual = (qtd_erros / sum(qtd_erros)) * 100) %>%  # Calcula percentual
  arrange(desc(qtd_erros))  # Ordena do maior para o menor

# Criar gráfico de barras com total e percentual
grafico <- ggplot(erros_por_categoria, aes(x = reorder(RESULT_DESCRIPTION, qtd_erros), y = qtd_erros, fill = RESULT_DESCRIPTION)) +
  geom_bar(stat = "identity") +
  geom_text(aes(label = paste0(qtd_erros, " (", round(percentual, 1), "%)")), 
            hjust = -0.2, size = 4) +  # Adiciona rótulo com total e percentual
  coord_flip() +  # Inverte para melhor visualização
  labs(title = "Ranking de Categorias com Mais Erros (NOTOK)",
       x = "Categoria",
       y = "Quantidade de Erros") +
  theme_minimal() +
  theme(legend.position = "none")  # Remove legenda desnecessária

# Converter para gráfico interativo
ggplotly(grafico)

```

## Descrição da Tabela

A tabela registra os status de verificações associadas a veículos.
