---
title: "Análise Exploratória de Falhas na Produção"
output: html_document
date: "2025-02-06"
---

```{r setup, include=FALSE}
knitr::opts_chunk$set(echo = TRUE, message = FALSE, warning = FALSE)
library(dplyr)
library(ggplot2)
library(corrplot)
library(FactoMineR)
library(factoextra)
```

# Exploração da tabela

```{r}
# Carregar os dados
raw_data_status <- InteliStatus  # Conjunto de dados original
# Visualizar as primeiras linhas
raw_data_status
```



# **2. Resumo Estatístico e Estrutura dos Dados**
```{r}
# Contagem de ocorrências por tipo de falha
status_counts <- raw_data_status %>%
  count(STATUS, sort = TRUE)

# Exibir resumo das falhas
print(status_counts)
```

```{r}
summary(raw_data_status)
```

### Contagem de nulos

```{r}
colSums(is.na(raw_data_status))
```

### Distribuição das variaveis categoricas.

```{r}
# Frequência de STATUS
table(raw_data_status$STATUS)

# Frequência de RESULT_ID
freq_tabela <- table(raw_data_status$RESULT_ID)
freq_percent <- prop.table(freq_tabela) * 100
print(round(freq_percent, 2))  # Arredonda para duas casas decimais

```

### valores únicos por coluna

```{r}

sapply(raw_data_status, function(x) length(unique(x)))

```
```{r}
raw_data_status
```

## Relatorio Análise Exploratoria das variaveis

### Modificações e Estrutura


-   **Mantidos**:
    -   `ID`: Mantido para relacionar com os dados do veiculo.
    -   `STATUS`: Identifica o ponto da montagem onde o carro passou.
    -   `STATUS_DATA`: Registro temporal.

#### Estrutura da Tabela

-   **`ID`** → Identificação do veículo (chave estrangeira). Serve para relacionar com os dados do veiculo. \
-   **`STATUS`** → Código do status.Identifica o ponto da esteira onde o carro passou.\
-   **`STATUS_DATA`** → Registro temporal..

#### Regras e Considerações

1.  **Resultados condicionais à configuração do veículo**
    -   Nem todos os veículos passam pelos mesmos testes.\
    -   Exemplo: Apenas modelos com ar-condicionado recebem o teste de carga de gás.



--- 
# Visoes

```{r}
# Carregar as bibliotecas necessárias
# Converter STATUS_DATA para formato de data/hora.
# Extraímos os primeiros 19 caracteres, que correspondem a "YYYY-MM-DD-HH.MM.SS".
# Carregar pacotes
library(dplyr)
library(lubridate)
library(stringr)

# Ler o CSV (substitua pelo caminho real do arquivo)
dados <- raw_data_status

# Remover espaços em branco e garantir que a coluna seja tratada como string
dados$STATUS_DATA <- str_trim(dados$STATUS_DATA)

# Extraímos os primeiros 19 caracteres "YYYY-MM-DD-HH.MM.SS" e substituímos os "." por ":"
dados$STATUS_DATA <- str_sub(dados$STATUS_DATA, 1, 19) %>%
  str_replace_all("\\.", ":")

# Converter para formato datetime
dados$STATUS_DATA <- ymd_hms(dados$STATUS_DATA, quiet = TRUE) 

# Filtrar linhas onde STATUS_DATA foi convertido corretamente
dados <- dados %>% filter(!is.na(STATUS_DATA))

# Calcular tempo total de montagem por ID
tempo_total <- dados %>%
  group_by(ID) %>%
  summarise(
    min_tempo = min(STATUS_DATA),
    max_tempo = max(STATUS_DATA),
    tempo_total = difftime(max_tempo, min_tempo, units = "mins") # Alterar para "hours" se necessário
  )

# Exibir resultado
print(tempo_total)


```


---


