---
title: "R Notebook"
output: html_notebook
---

# Exploração Tabela

```{r}
head(InteliFalhas, n=10)
```

```{r}
str(InteliFalhas)
```

```{r}
summary(InteliFalhas)
```

# Limpeza das colunas

Com base na análise das variáveis, decidi remover as descrições dos IDs, pois eles já representam suas próprias informações. Além disso, removemos a linha e coluna (cartesiano da posição da falha) , uma vez que não é nescessario ja que ja temos o campo

```{r}
final_data <- InteliFalhas[, c("ID", "DATA DETECCAO", "PONTO","LOC_ID","POS_ID","TYPE_ID","VIEW_ID")]
head(final_data)
```

```{r}
head(final_data)

```

# Visualizações dos Dados

Nesta seção, inserimos as visualizações que facilitarão a identificação de padrões.

```{r}
library(ggplot2)
library(dplyr)
library(lubridate)
```

Convertemos essa coluna para POSIXct e extraímos apenas a data

```{r}
final_data <- final_data %>%
  mutate(
    DATA_DETEC = as.POSIXct(`DATA DETECCAO`, format = "%Y-%m-%d-%H.%M.%OS", tz = "UTC"),
    date = as.Date(DATA_DETEC)
  )
```

## Visualização 1: Falhas por Etapa (PONTO)

Esta visualização mostra a frequência de falhas em cada etapa do processo.

```{r}
ggplot(final_data, aes(x = PONTO)) +
  geom_bar(fill = "steelblue") +
  labs(title = "Frequência de Falhas por Etapa (PONTO)",
       x = "Etapa do Processo",
       y = "Número de Falhas") +
  theme_minimal()
```

## Visualização 2: Frequência de Falhas por Parte do Carro (LOC_ID)

```{r}
#Converter a coluna LOC_ID para fator
final_data$LOC_ID <- as.factor(final_data$LOC_ID)

# Calcular os top 10 LOC_ID (com maiores contagens)
top_locs <- final_data %>%
  count(LOC_ID, sort = TRUE) %>%
  slice(1:10) %>%
  pull(LOC_ID)

# Filtrar o dataset para manter apenas os top 10 e reordenar os níveis do fator
final_data_top <- final_data %>%
  filter(LOC_ID %in% top_locs) %>%
  mutate(LOC_ID = fct_infreq(LOC_ID))  # fct_infreq ordena do mais frequente para o menos

# Plotar o gráfico com os top 10 LOC_ID
ggplot(final_data_top, aes(x = LOC_ID)) +
  geom_bar(stat = "count", fill = "tomato") +
  labs(title = "Frequência de Falhas por Parte do Carro (Top 10 LOC_ID)",
       x = "Parte do Carro",
       y = "Número de Falhas") +
  theme_minimal() +
  theme(axis.text.x = element_text(angle = 45, hjust = 1, size = 8))
```

## Visualização 3: Evolução Diária das Falhas

Agregar os dados diários, removendo registros com data inválida

```{r}
daily_failures <- final_data %>%
  filter(!is.na(date) & date >= as.Date("2021-01-01")) %>%
  group_by(date) %>%
  summarise(total_failures = n()) %>%
  filter(total_failures > 0)

# Plotar o gráfico com dados a partir de 2021, sem os dias com 0 falhas
ggplot(daily_failures, aes(x = date, y = total_failures)) +
  geom_line(color = "darkgreen") +
  geom_point(color = "darkgreen") +
  labs(title = "Evolução Diária das Falhas (a partir de 2021, IDs com repetição)",
       x = "Data",
       y = "Número de Falhas") +
  scale_x_date(date_breaks = "1 month", date_labels = "%b-%Y") +
  theme_minimal()
```

```{r}
daily_failures_unique <- final_data %>%
  filter(!is.na(date) & date >= as.Date("2021-01-01")) %>%
  distinct(ID, date, .keep_all = TRUE) %>%  # Remove duplicatas com base em ID (para cada dia)
  group_by(date) %>%
  summarise(total_failures = n())

# Plotar o gráfico com dados a partir de 2021, sem os dias com 0 falhas
ggplot(daily_failures_unique, aes(x = date, y = total_failures)) +
  geom_line(color = "darkgreen") +
  geom_point(color = "darkgreen") +
  labs(title = "Evolução Diária das Falhas (a partir de 2021, IDs únicos)",
       x = "Data",
       y = "Número de Falhas") +
  scale_x_date(date_breaks = "1 month", date_labels = "%b-%Y") +
  theme_minimal()
```

# Relatório

### 🔍 Alterações realizadas

-   **Removemos descrições do campo `ID`**, pois ele já representa a informação de forma otimizada.\
-   **Excluímos colunas de posição cartesiana**, pois `POS_ID` já atende essa necessidade.

### 📌 Colunas selecionadas para a versão final

-   **`ID`** → Identificador único do carro.\
-   **`DATA DETECCAO`** → Data e hora da detecção da falha.\
-   **`PONTO`** → Etapa onde ocorreu a falha (Ex.: ZP, Rodagem, Água).\
-   **`LOC_ID`** → Parte do carro afetada (Ex.: Tampa traseira, Alavanca do freio manual).\
-   **`POS_ID`** → Posição da falha (Ex.: Direita, Esquerda, Superior esquerda).\
-   **`TYPE_ID`** → Tipo de erro identificado (Ex.: Repuxado de cola, Resíduo de soldagem).\
-   **`VIEW_ID`** → Código da imagem da peça.
